【裁判字號】    94,簡上,464
【裁判日期】    950221
【裁判案由】    傷害
【裁判全文】
臺灣桃園地方法院刑事判決             94年度簡上字第464號
上  訴  人
即  被  告  乙○○○
上列上訴人因傷害案件，不服本院中華民國94年9月30日94年度
壢簡字第1742號第一審判決（聲請簡易判決處刑案號：94年度調
偵字第323 號）提起上訴，本院管轄第二審之合議庭判決如下：
    主    文
上訴駁回。
    事    實
一、乙○○○前曾於民國93年間因妨害自由案件，經臺灣高等法
    院以92年度上訴字第4452號判決判處罰金3,000 元確定，於
    93年6 月30日執行完畢（不構成累犯）。緣乙○○○前曾將
    所經營址設桃園縣中壢市○○○路710 號之「萬事通汽車行
    」之財務會計委由丁○○處理，而乙○○○之子丙○○○與
    丁○○間亦有金錢借貸關係，乙○○○於93年9 月1 日17時
    30 分 許，在桃園縣中壢市○○○路710 號2 樓，因欲向丁○○拿取帳冊、證件及支票等資料遭拒，而與丁○○發生口
    角，竟基於傷害犯意，與丁○○發生拉扯，其間並以手拉扯
    丁○○頭髮、抓丁○○手及以腳踢伊雙腳等處，造成丁○○
    受有全身多處挫、抓傷等傷害。
二、案經丁○○訴由臺灣桃園地方法院檢察署檢察官偵查後聲請
    簡易判決處刑。
    理    由
一、訊據上訴人即被告固不否認於上揭時、地有與告訴人丁○○
    發生拉扯之事實，惟矢口否認有何傷害犯行，辯稱：伊沒有
    毆打告訴人，伊與告訴人拉扯只是要拿回其帳冊，沒有碰到
    告訴人之身體云云。經查：
  (一)告訴人即證人丁○○於本院審理時結證稱：當時被告要向伊
    拿支票、證件及丙○○○之借款資料，伊不給被告，被告就
    推打伊肩膀、身體上半身，拉扯伊頭髮，踢伊雙腳、抓伊的
    手，造成伊臉部、雙手抓挫傷，頭皮血腫、雙腳瘀青等語（
    見本院卷第55、56、67頁）；證人丙○○○於本院審理時證
    稱：當時伊父親即被告要向告訴人拿帳冊，雙方就發生拉扯
    ，而被告只向告訴人拿支票及證件，告訴人不願意給，所以
    告訴人與被告才發生拉扯等語（見本院卷第59、61頁）；而
    被告於93年11月25日警詢時供稱：當時告訴人不肯交出帳務
    資料，伊就與告訴人發生口角並拉扯等語；於94年4 月19日
    檢察事務官詢問時供承：伊與告訴人是因拉扯，告訴人才會
    受傷等語；於94年6 月16日檢察官訊問時供稱：當時伊只是
    要回伊的東西，而與告訴人拉扯，告訴人才會受傷等語。又
    告訴人於93年9 月1 日至華揚醫院急診就醫時，確受有全身
    多處挫、抓傷等情，亦有華揚醫院診斷證明書1 紙附卷可稽
    ，是堪認被告於93年9 月1 日17時30分許在桃園縣中壢市○○○路710 號2 樓與告訴人拉扯，致告訴人受有全身多處挫
    、抓傷等情，堪予認定。
  (二)被告雖否認傷害犯行，並辯稱：伊沒有碰到告訴人之身體云
    云，惟被告於檢察事務官詢問及檢察官訊問時已明確供承：
    當時因與告訴人拉扯，告訴人才會受傷等語，已如前述，而
    被告於本院準備程序中辯稱：伊只拉告訴人的手而已，確定
    沒有抓傷告訴人云云，復於本院審理中改稱：伊沒有碰到告
    訴人的身體云云，被告就當時拉扯告訴人之過程及告訴人是
    否受傷等節，為其親身經歷而本身所當知之事項，竟前後供
    述不一，已見其情虛，是其所辯顯係卸責之詞，不足採信。
    至證人丙○○○固於本院審理時證稱：「（當天你有無看到
    告訴人有受傷的情形？）當天我沒有去注意到。」、「（拉
    扯有無造成告訴人傷害？）不知道，應該是沒有，我父親只
    是單純要拿帳冊。」等語（見本院卷第59頁），惟查證人丙○○○就當天被告與告訴人確有發生拉扯及其緣由，乃至拉
    扯後其就與告訴人回到房間並安撫告訴人等情，均有清晰記
    憶而能詳細陳述，而獨就告訴人是否受傷乙節，或稱：沒有
    注意云云，或稱：不知道，應該是沒有云云，參酌證人丙○○○案發時與告訴人為男女朋友，且為同居關係，況本件案
    發部分原因亦係因證人丙○○○與告訴人間借貸問題，則衡
    情證人丙○○○就本件始末當有極深刻印象，而證人丙○○○竟為上開證述，顯係因其與被告為父子至親，為迴護被告
    而有所隱瞞，是證人丙○○○上開證述尚難執為有利被告之
    認定。
  (三)另被告雖聲請傳喚證人甲○○，惟證人甲○○於本院審理時
    已證稱：當天下午告訴人鎖在房間裡面，丙○○○一直在外
    面，伊打電話叫丙○○○回來，丙○○○回來時，警員還沒
    來，伊叫丙○○○去與告訴人溝通，伊當時在樓下，他們在
    2 樓的情形，伊不知道；而警員到場後，警員說這是財務問
    題，當時伊與警員在房間外面，告訴人、被告及丙○○○在
    房間裡面，而從房間外面不能看到房間裡面，所以伊沒有看
    到裡面發生何事等語，是證人甲○○既未目睹本件案發經過
    ，則其陳述自不足以為被告有利之證據。
  (四)本件事證明確，被告傷害犯行堪以認定，應予依法論科。
二、核被告乙○○○所為，係犯刑法第277 條第1 項之傷害罪。
    原審認被告之罪證明確，依刑事訴訟法第449 條第1 項、第
    3 項、第454 條第2 項，刑法第277 條第1 項、第41條第1
    項前段，罰金罰鍰提高標準條例第1 條前段、第2 條，並審
    酌被告與告訴人丁○○發生爭吵，進而互相拉扯致人受傷，
    暨其犯罪之動機、目的、手段，犯罪時所受之刺激及其品行
    、生活狀況、智識程度、犯罪所生之損害，傷勢尚非嚴重，
    及犯罪後坦承部分犯行，態度尚可，且尚未與告訴人達成和
    解等一切情狀，逕以簡易判決量處被告拘役30日，並諭知易
    科罰金之折算標準，經核其認事用法均無違誤，量刑亦屬妥
    適，應予維持，被告以其無如前述之傷害犯行為由提起上訴
    ，顯無理由，其上訴應予駁回。
據上論斷，應依刑事訴訟法第455 條之1 第3 項、第368 條，判
決如主文。
本案經檢察官嵇珮晶到庭執行職務。
中    華    民    國    95    年    2     月    21    日
                  刑事第二庭審判長法  官  潘進順
                                  法  官  尹  良
                                  法  官  鄭吉雄
以上正本證明與原本無異。
不得上訴。
                                  書記官  陳慧玲
中    華    民    國    95    年    2     月    21    日


司法院資訊處製作；財團法人民間司法改革基金會備份。
